臺灣嘉義地方法院刑事判決　　　　　　　　　　　　　九十一年度交易字第六七號
　　公　訴　人　臺灣嘉義地方法院檢察署檢察官
　　被　　　告　甲○○
右列被告因過失致死案件，經檢察官提起公訴（九十一年度偵字第一四九０號），本
院判決如左：
    主  文
甲○○因過失致人於死，處有期徒刑壹年。緩刑伍年。
    事  實
一、甲○○為合法考領有駕駛執照之人，然於民國九十年六月二日，因服用酒類後駕
    駛汽車，經測試檢定酒精濃度超過規定標準，遭吊扣其駕駛執照一年。甲○○於
    駕駛執照遭吊扣期間之九十年十二月十七日上午九時五十八分許，駕駛車號ＨＧ
    —二五一一號自小貨車，沿嘉義縣番路鄉下坑往竹崎即南向北行駛，途經嘉義縣
    番路鄉台三線二九二公里九０公尺處時，原應注意汽車行車速度，須依標誌之規
    定，及欲超越同一車道之前車時，須先按鳴喇叭二單響，前車減速靠邊或以手勢
    表示允讓後，後車始得超越，而當時又無不能注意之情事，竟疏未注意及此，貿
    然以時速約五十公里之速度超越前車，適有賴林鳳英騎乘車號ＭＣＤ—三一八號
    重型機車，在前同向行駛並欲左轉彎，而遭甲○○之自小貨車撞及，致賴林鳳英
    人車倒地，受有頭部外傷、顱腦損傷等傷害，經送醫急救後仍於同日上午十時三
    十分許不治死亡。甲○○於肇事後，主動向嘉義縣警察局番路分駐所報案自首，
    報明其為肇事人，請警方前往上開肇事地點處理，並接受調查及裁判。
二、案經賴林鳳英之配偶賴登旺訴由臺灣嘉義地方法院檢察署檢察官偵查起訴。
    理  由
一、訊據被告甲○○對於其於右揭時、地過失肇事致被害人賴林鳳英死亡之事實均坦
    承不諱，核與告訴人即被害人之配偶賴登旺於警訊及偵查中所指述之情節相符，
    ，復有道路交通事故調查報告表及肇事現場相片附於相驗卷可稽。而被害人賴林
    鳳英因本件車禍受有頭部外傷、顱腦損傷等傷害，經送醫急救不治死亡，亦經檢
    察官督同檢驗員相驗屬實，有勘驗筆錄、相驗屍體證明書、驗斷書、屍體照片在
    卷可按。
二、按行車速度，依標誌之規定；汽車欲超越同一車道之前車時，須先按鳴喇叭二單
    響，前行車駕駛人聞後行車按鳴喇叭時，如車前路況無障礙，即應減速靠邊或表
    示允讓，前行車減速靠邊或以手勢表示允讓後，後行車始得超越，道路交通安全
    規則第九十三條第一項、第一百零一條第三、四、五款前段分別定有明文。被告
    雖係合法考領有駕駛執照之人，其於駕駛自用小貨車行駛時，對於上開規定，應
    知之甚稔。又肇事路段時速限速四十公里，且車禍當時為日間，天候晴，路面無
    缺陷，無障礙物，視距良好，並無不能注意之情形，此有前開道路交通事故調查
    報告表及現場相片可憑，乃被告能注意竟疏於注意，猶貿然超車並以時速五十公
    里之速度行駛，因而肇致本件車禍事故，被告應負過失罪責甚明。本件車禍經臺
    灣省嘉雲區車輛行車事故鑑定委員會鑑定結果，亦與本院為相同之認定，有該委
    員會九十一年二月十九日嘉鑑字第九一０一０四號函所附之鑑定意見書可參。又
    被害人賴林鳳英確因本件車禍死亡，已如前述，則被告之過失犯行與被害人賴林
    鳳英之死亡間，顯有相當因果關係。本件事證明確，被告過失犯行，堪以認定。
三、核被告所為，係犯刑法第二百七十六條第一項之過失致死罪。被告雖合法考領有
    駕駛執照，然於民國九十年六月二日，因服用酒類後駕駛汽車，經測試檢定酒精
    濃度超過規定標準，遭吊扣其駕駛執照一年，而於駕駛執照遭吊扣期間駕車肇致
    本件車禍之事實，業據被告陳明在卷，並有卷附嘉義縣警察局嘉縣警交字第
    L00000000號舉發違反道路交通管理事件通知單可佐，被告無汽車駕駛執照駕車
    ，因而致被害人死亡，應依道路交通管理處罰條例第八十六條第一項規定加重其
    刑。再被告於肇事後在未被有偵查犯罪職權之機關或公務員查知其為犯人前，即
    主動向嘉義縣警察局中埔分局番路分駐所報案，報明其為肇事者，請警方前往肇
    事現場處理，有卷附嘉義縣中埔分局番路分駐所警員即本件車禍承辦警員魏三晏
    所出具之附件一紙載明無訛，被告並因而接受本件之裁判，應依刑法第六十二條
    前段之規定，減輕其刑，並依同法第七十一條第一項規定先加後減。爰審酌被告
    就本件事故過失程度重大，應負完全之肇事責任，然已與被害人之家屬達成民事
    上之和解，有嘉義縣番路鄉調解委員會調解書附於本院卷可稽，及被告犯罪後坦
    承犯行，態度良好等一切情狀，量處如主文所示之刑，以示懲儆。又被告於八十
    年間雖曾受有期徒刑以上刑之執行完畢，惟五年以內未曾受有期徒刑以上刑之宣
    告，有臺灣高等法院被告全國前案紀錄表在卷可按，其因一時失慮，致罹刑典，
    事後已坦承犯行，深具悔意，經此刑之宣告後，應知警惕而無再犯之虞，本院因
    認暫不執行其刑為當，予以宣告緩刑五年，用啟自新。
據上論斷，應依刑事訴訟法第二百九十九條第一項前段，刑法第二百七十六條第一項
第六十二條前段、第七十四條第二款，道路交通管理處罰條例第八十六條第一項，罰
金罰鍰提高標準條例第一條前段，判決如主文。
本案經檢察官游悅晨到庭執行職務。
中    華    民    國          九十一    年      七      月      九      日
                                  臺灣嘉義地方法院交通法庭
                                        法  官  劉  瓊  雯
右正本證明與原本無異。
如不服本裁定，應於裁定送達後五日內向本院提出抗告狀（應附繕本）。
中    華    民    國          九十一    年      七      月      九      日
                                        書記官  陳  冠  學
附錄條文：
刑法第二百七十六條第一項：
因過失致人於死者，處二年以下有期徒刑、拘役或二千元以下罰金。
